臺灣臺北地方法院交通事件裁定
　　異　議　人
　　即受處分人　甲○○
上列異議人即受處分人因違反道路交通管理處罰條例案件，對於
臺北市交通事件裁決所中華民國九十四年十月七日所為之處分（
原處分案號：北市裁三字第裁二二－一ＡＡ五八三五五四號），
聲明異議，本院裁定如下：
    主  文
異議駁回。
    理  由
一、按汽車（包括機器腳踏車）駕駛人停車時，於身心障礙專用
    停車位違規停車者，處新臺幣（下同）六百元以上一千二百
    元以下罰鍰，道路交通管理處罰條例第五十六條第一項第十
    款、同條例第三條第八款定有明文。次按違規佔用路邊停車
    場專用停車位者，由交通勤務警察、依法令執行交通稽查任
    務人員或交通助理人員依道路交通管理處罰條例第五十六條
    規定辦理，身心障礙者專用停車位設置管理辦法第十四條第
    一項亦有明定。末按汽車停車時，在設有殘障者專用停車標
    誌處所，非殘障用車不得停放，道路交通安全規則第一百十
    二條第一項第五款規定甚明。
二、本件異議人即受處分人甲○○於民國九十四年七月十二日十
    四時五十分許，將其所有車牌號碼ＢＤＡ－九二一號重型機
    車停放於臺北市○○○路○段一八一號前劃設之身心障礙者
    機車專用停車位停車格內，為臺北市停車管理處執勤人員發
    現並加以舉發。受處分人於舉發通知單上所載應到案日期前
    向原處分機關即臺北市交通事件裁決所提出申訴，經原處分
    機關函請舉發單位調查結果，仍認受處分人有其上開違規之
    行為，原處分機關乃依道路交通管理處罰條例第五十六條第
    一項第十款規定，於九十四年十月七日以北市裁三字第裁二
    二－一ＡＡ五八三五五四號裁決書裁處受處分人罰鍰一千二
    百元。
三、聲明異議意旨略以：受處分人違規停車之身心障礙者機車專
    用停車格，原先是用白色油漆劃設成小格之機車停車格，市
    政府便宜行事將兩小格停車格用藍色漆繪成一大格，中間白
    線劃上殘障標誌，以變更為身心障礙者機車專用停車位，然
    經長時間日曬雨淋，該殘障車位四周之藍色標線已嚴重褪色
    ，看起來像是藍色線被改塗上白色標線，再加上中間白線清
    楚可見，且該殘障停車格另停滿其他機車，藍色標線難以辨
    識，因而導致受處分人看不清楚地下標線而違規停車云云。
四、本院經查：異議人即受處分人甲○○於九十四年七月十二日
    十四時五十分許，將其所有車牌號碼ＢＤＡ－九二一號重型
    機車停放於臺北市○○○路○段一八一號前之身心障礙者機
    車專用停車位停車格內，而經臺北市停車管理處執勤人員掣
    單舉發乙節，業據異議人於聲明異議狀中自承無誤，復有停
    車現場相片三幀在卷可稽（見本院卷第七頁），異議人所有
    之前開重型機車於前揭時、地於身心障礙專用停車位違規停
    車之事實堪以認定。至異議人雖另稱臺北市政府對該身心障
    礙者機車專用停車位設置不當、維護保養不良云云，惟查異
    議人違規停車處所，不僅設有身心障礙者專用停車位標誌牌
    告知，其格位亦繪有藍色線做區分及地面白色輪椅標誌以供
    汽車駕駛人辨識，有採證照片三幀及臺北市停車管理處九十
    四年九月二日北市停四字第０九四三六八六六二００號書函
    附卷可按（見本院卷第七、十一頁），且審酌豎立該處之標
    誌即已明確告示係身心殘障用車之機車專用停車格，依一般
    駕駛人之駕駛習慣與認知，駕駛人於停車時均應詳細勘查停
    車地點是否為合法之停車處所，異議人辯稱因該殘障停車位
    標線模糊、旁邊停滿機車難以辨識致其未遵守該前開標線、
    標誌設施停放車輛云云，顯與事實不符，尚難採信。
五、綜上所述，異議人確有於前開時地於身心障礙專用停車位違
    規停車之行為，原處分機關以異議人違反道路交通管理處罰
    條例第五十六條第一項第十款規定，裁處異議人罰鍰新臺幣
    一千二百元，於法核無違誤，本件異議為無理由，自應駁回
    。
據上論斷，應依道路交通案件處理辦法第十九條，裁定如主文。
中　　華　　民　　國　  九十四　年　十一　月　二十八  日
                        交通法庭法  官劉煌基
上正本證明與原本無異。
如不服本裁定，應於裁定送達後5日內向本院提出抗告狀。
                                書記官林妙穗
中　　華　　民　　國　  九十四　年　十一　月　二十八  日
